【裁判字號】    99,台上,5114
【裁判日期】    990812
【裁判案由】    違反毒品危害防制條例等罪
【裁判全文】
最高法院刑事判決            九十九年度台上字第五一一四號
上  訴  人  甲○○
選任辯護人  張清富律師
上列上訴人因違反毒品危害防制條例等罪案件，不服台灣高等法
院台南分院中華民國九十九年五月三十一日第二審判決（九十九
年度上訴字第一一六號，起訴案號：台灣雲林地方法院檢察署九
十八年度偵字第四二九三、四五四三、五一九四、四五七六號，
），提起上訴，本院判決如下：
    主  文
上訴駁回。
    理  由
按刑事訴訟法第三百七十七條規定，上訴於第三審法院，非以判
決違背法令為理由，不得為之。是提起第三審上訴，應以原判決
違背法令為理由，係屬法定要件。如果上訴理由書狀並未依據卷
內訴訟資料，具體指摘原判決不適用何種法則或如何適用不當，
或所指摘原判決違法情事，顯與法律規定得為第三審上訴理由之
違法情形，不相適合時，均應認其上訴為不合法律上之程式，予
以駁回。本件原判決依憑上訴人甲○○坦承有販賣第二級毒品安
非他命予林有承（一次）、曾家濱（二次）、張秉豐（一次）、
張木緯（一次）之供稱，證人林有承、曾家濱、張秉豐、張木緯
之證詞，卷附通訊監察譯文、台灣科技股份有限公司濫用藥物尿
液檢驗報告及尿液送檢真實姓名對照表等證據資料，認上訴人有
其事實欄附表一１至５所載之販賣第二級毒品犯行，均依調查所
得證據，於理由內詳予說明。因認上訴人販賣第二級毒品犯行明
確，而撤銷第一審此部分之科刑判決，改判仍論處上訴人販賣（
四次）或共同販賣第二級毒品五罪刑（均量處有期徒刑），已詳
述所憑之證據及其認定之理由。上訴意旨略稱：原判決將上訴人
素行、前科紀錄等事由審酌認為不得適用刑法第五十九條酌減事
由，顯將原屬刑法第五十七條量刑輕重事由，認屬上訴人犯罪情
狀事由審酌，自有判決適用法則不當之違法，又原判決將相同情
事重覆適用為刑法第五十七、第五十九條之審酌範圍，有違「禁
止重複評價」之原則，混為一談，亦屬不當。上訴人為取得購毒
資金，貪圖小利而犯，少量販毒，衡與大量販毒之毒販不能相提
並論，原判決未適用刑法第五十九條酌減其刑，有違比例及平等
原則之濫用裁量權之違法云云。惟查：刑法第五十九條所謂「犯
罪之情狀」與同法第五十七條所謂「一切情狀」，並非有截然不
同之領域，是適用第五十九條酌量減輕其刑時，固不應排除第五
十七條所列舉十款事由之審酌，然必綜合考量結果，認犯罪之情
狀，在客觀上足以引起一般同情，認為即予宣告法定低度刑期，
猶嫌過重者，始有第五十九條之適用。又犯罪之情狀是否足堪憫
恕而得依刑法第五十九條之規定，酌量減輕其刑，係屬事實審法
院於職權範圍內得酌定之事項，除其裁量權之行使，明顯違反比
例原則外，不得任意指摘，以為第三審上訴理由。原判決認上訴
人有多項前科，甫經強制工作後發監執行完畢，即再犯販賣毒品
、竊盜等案，並於行竊時，持玩具槍恫嚇被害人，進而發生肢體
衝突，嚴重危害社會治安，是其犯罪情狀在客觀上尚無可憫恕之
處，因認無適用刑法第五十九條予以酌減其刑之餘地，亦逐一於
理由內析述甚詳，核於法尚無不合。另刑之量定，屬法院職權裁
量之事項，原判決以上訴人之責任為基礎，審酌刑法第五十七條
各款所列事項等一切情狀量處刑度，理由內已說明綦詳，既未逾
法定刑度，亦無失出或失入之情形，不生違背法令之問題。上訴
意旨漫指原判決違反禁止重複評價原則、罪刑相當原則云云，對
於原審刑罰裁量職權之適法行使，任意爭執，與法律規定得為第
三審上訴理由之違法情形，不相適合。其上訴違背法律上之程式
，應予駁回。又刑事訴訟法第三百七十六條所列各罪之案件，經
第二審判決者，不得上訴於第三審法院，法有明文。本件上訴人
所犯加重竊盜、恐嚇危害安全部分，原審係依刑法第三百二十一
條第一項第二款、第三款、第三百零五條論處罪刑，核屬刑事訴
訟法第三百七十六條第二款、第一款之案件。依首開說明，既經
第二審判決，自不得上訴於第三審法院，上訴人竟復提起上訴，
顯為法所不許。其此部分上訴為不合法，應予駁回。
據上論結，應依刑事訴訟法第三百九十五條前段，判決如主文。
中    華    民    國  九十九  年    八    月   十二   日
                      最高法院刑事第十一庭
                          審判長法官  石  木  欽
                                法官  洪  佳  濱
                                法官  韓  金  秀
                                法官  段  景  榕
                                法官  周  煙  平
本件正本證明與原本無異
                                      書  記  官
中    華    民    國  九十九  年    八    月   十九   日
                                                     M

司法院資訊處製作；財團法人民間司法改革基金會備份。
